臺灣高雄地方法院刑事判決
111年度審易字第331號
公  訴  人  臺灣高雄地方檢察署檢察官
被      告  龔喜明




上列被告因詐欺案件，經檢察官聲請以簡易判決處刑（110年度
偵字第16463號），本院認不應以簡易判決處刑，改依通常程序
審理，判決如下：
    主  文
本件公訴不受理。
    理  由
一、聲請意旨略以：被告龔喜明已預見提供自己申辦之金融帳戶
    予他人使用，可能掩飾、隱匿他人犯罪所得或幫助他人遂行
    詐欺取財犯行，仍基於幫助詐欺之不確定故意，於民國110
    年2月至同年3月間某不詳時間，在高雄市○○區○○○街00巷0號
    住處，將其所申辦之中國信託商業銀行000000000000000號
    帳戶（下稱本案帳戶）之存摺、提款卡及密碼交付予某真實
    年籍姓名不詳，自稱「阿達」之詐欺集團成員使用。嗣詐欺
    集團成年成員於取得上開帳戶資料後，即共同意圖為自己不
    法之所有，基於詐欺取財之犯意聯絡，於附表所示時間，以
    附表所示方式詐欺附表所示被害人，致附表所示被害人均陷
    於錯誤，而於附表所示時間，匯款如附表所示金額至上開帳
    戶內。嗣附表所示被害人發現有異，而報警處理始循線查獲
    。因認被告涉犯刑法第30條第1項、第339條第1項之幫助詐
    欺取財罪嫌等語。
二、按同一案件繫屬於有管轄權之數法院者，由繫屬在先之法院
    審判之；案件依第8條之規定不得為審判者，應諭知不受理
    之判決，並得不經言詞辯論為之，刑事訴訟法第8條前段、
    第303條第7款及第307條分別定有明文。所謂同一案件，乃
    指前後案件之被告及犯罪事實俱相同者而言，此包含事實上
    及法律上同一案件，舉凡自然行為事實相同、基本社會事實
    相同（例如加重結果犯、加重條件犯等）、實質上一罪（例
    如吸收犯、接續犯、集合犯、結合犯等）、裁判上一罪（例
    如想像競合犯等）之案件皆屬之。
三、經查：
　㈠臺灣橋頭地方檢察署檢察官前以被告明知國內社會上層出不
    窮之詐騙集團或不法份子為掩飾其不法行徑，避免執法人員
    之追究及處罰，經常利用他人之金融帳戶掩人耳目，客觀上
    可預見交付金融帳戶予他人使用，他人可能以該金融帳戶遂
    行財產上犯罪之目的，竟以縱有他人持其金融帳戶作為詐騙
    之犯罪工具，亦不違其本意之幫助犯意，於110年3月間某日
    ，在高雄市苓雅區廣東二街77巷巷口，將其向中國信託商業
    銀行三民分行申辦之帳號000-000000000000號帳戶（其記載
    「000-00000000000」應屬誤載）之存摺、提款卡(含密碼)
    ，提供予真實姓名年籍不詳之詐騙集團成員，容任該詐騙集團
    成員及其所屬之詐騙集團成員使用前揭中信託銀行帳戶遂行
    犯罪。嗣該詐欺集團成員即意圖為自己不法之所有，基於詐
    欺取財之犯意聯絡及行為分擔，於110年3月22日20時許，在
    社群網站IG上以暱稱「牙牙」認識陳奕，並佯稱投資網站(X
    MS)可以獲利云云，且邀陳奕加入通訊軟體LINE群組(3/231i
    95917已申請)後，詐欺集團成員以暱稱「Debby」、「宋磊
    」、「方違証」、「XM服務客服」在該群組向陳奕佯稱會教
    導操作云云，再佯稱：因其操作失誤，需聯絡XMS客服人員
    操作云云，致陳奕不疑有他陷於錯誤，依詐欺集團成員指示
    ，於110年3月29日13時40分許，前往高雄市○鎮區○○○路000
    號統一超商ATM將新臺幣3萬元匯入本案帳戶內，且旋遭提領
    一空，因認被告涉犯刑法第30條第1項、第339條第1項之幫
    助詐欺取財罪嫌而聲請簡易判決處刑，於111年2月23日繫屬
    於臺灣橋頭地方法院，並以111年度簡字第384號案件審理中
    （下稱前案）等情，有該署111年度偵緝字第42號聲請簡易
    判決處刑書、臺灣高等法院被告前案紀錄表附卷可稽。
　㈡本案被告涉犯幫助詐欺取財罪嫌之犯罪事實，雖與前案遭犯
    罪集團詐騙之被害人不相同，然被告係以前述交付本案帳戶
    資料予他人之行為，幫助犯罪集團成員得遂行多次詐欺取財
    犯行，則被害人雖有不同，然仍應屬一行為觸犯數罪名之想
    像競合犯，是本案與前案核屬裁判上一罪之同一案件。而本
    案係於111年3月16日繫屬於本院，此有臺灣高等法院被告前
    案紀錄表在卷可憑，故本案顯係就同一案件向本院重行起訴
    ，於程序上自有未合，揆諸前揭規定及說明，爰不經言詞辯
    論，逕為不受理之判決。
據上論斷，應依刑事訴訟法第452條、第303條第7款、第307條，
判決如主文。
中　　華　　民　　國　　111 　年　　4 　　月　　6 　　日
                  刑事第六庭    審判長法　官  陳芸珮  
　　　　　　　　　                    法  官  李爭春
　　　　　　　　　                    法  官  王雪君
以上正本證明與原本無異。
如不服本判決應於收受判決後20日內向本院提出上訴書狀，並應
敘述具體理由。其未敘述上訴理由者，應於上訴期間屆滿後20日
內向本院補提理由書(均須按他造當事人之人數附繕本)「切勿逕
送上級法院」。
中　　華　　民　　國　　111 　年　　4 　　月　　6 　　日
                                      書記官  林孝聰   
附表
編號 被害人 遭詐騙時間 詐騙方式 匯款時間 金額 1 吳沁軒  110年3月21日10時許 詐騙集團成員透過臉書社群軟體，刊登用手機賺錢廣告，適吳沁軒上網瀏覽後，以LINE通訊軟體與詐騙集團成員暱稱「穎」之人聯絡，「穎」即向吳沁軒佯稱：加入「匯智科技」網頁平台會員要先繳款，提領「匯智科技」網頁平台帳戶款項要先儲值30%金額云云，致吳沁軒陷於錯誤，依詐騙集團成員指示匯款至上開帳戶內。 110年3月29日13時50分  1萬5000元 2 王芸姍 110年3月29日某不詳時間 詐騙集團成員透過LINE通訊軟體向王芸姍佯稱：要幫忙用程式投資彩票，需匯款投資本金、操盤費、繳交保證金云云，致吳沁軒陷於錯誤，依詐騙集團成員指示匯款至上開帳戶內。 110年3月29日12時58分 5000元  3 楊韻臻 110年3月28日某不詳時間 詐騙集團成員透過LINE通訊軟體，以暱稱「LIDONG」向楊韻臻佯稱：加入「mma串聯全球資本市場」投資平台需先儲值，且投資獲利後需繳交6成獲利給老師，領款需繳交擔保金云云，致吳沁軒陷於錯誤，依詐騙集團成員指示匯款至上開帳戶內。 110年3月29日12時40分 6000元 4 朱庭誼 110年3月17日某不詳時間 詐騙集團成員以暱稱「LIN」透過LINE通訊軟體向朱庭誼佯稱：有副業可以投資，但要先繳款註冊「匯智科技」會員，投資操作 過程因操作失誤，要匯款補足云云，致朱庭誼陷於錯誤，依詐騙集團成員指示匯款至上開帳戶內。 110年3月29日14時52分 3萬元 5 張皓瑋 110年3月26日某不詳時間 詐騙集團成員以暱稱「Lily」、「mike世榮」透過LINE通訊軟體向朱庭誼佯稱：可以代為操盤投資，代為操盤投資之獲利需先匯款才可以領取獲利云云，致張皓瑋陷於錯誤，依詐騙集團成員指示匯款至上開帳戶內。 110年3月29日13時19分許 2萬8000元